臺北高等行政法院裁定
　　　　　　　　　　　　　　　　　　 93年度訴字第01669號
原　　　告　甲○○
訴訟代理人　謝佳伯律師
複代理人　　程巧亞律師
被　　　告　財政部臺北市國稅局
代　表　人　張盛和
訴訟代理人　乙○○
上列當事人間因綜合所得稅事件，原告不服財政部中華民國93年
4月9日台財訴字第0930012650號訴願決定，提起行政訴訟，本院
裁定如下：
    主　文
原告之訴駁回。
訴訟費用由原告負擔。
    理　由
一、按「納稅義務人對於核定稅捐之處分不服，應依規定格式，
    敘明理由，連同證明文件，依左列規定，申請復查：一、依
    核定稅額通知書所載有應納稅額或應補徵稅額者，應於繳款
    書送達後，於繳款期限屆滿翌日起算三十日內，申請復查。
    」「‧‧‧罰鍰等，除本法另有規定者外，準用本法有關稅
    捐之規定。」為稅捐稽徵法35條第1項第1款及第49條前段所
    明定。
二、原告民國86年度綜合所得稅申報，列報全年綜合所得總額為
    新台幣（下同）8,646,300元，淨額為7,831,300元，被告以
    其漏報本人及配偶洪榮生之營利、利息所得計7,316,866元
    ，短漏所得稅額1,619,813元，併課核定其全年所得總額為1
    7,169,428元，淨額為16,354,428元，除補徵稅額2,090,935
    元外，並按其所漏稅額1,619,813元依其所得類別分處0.2倍
    及0.5倍之罰鍰計807,700元（計至百元止）。原告不服，循
    序提起行政訴訟。
三、經查前開綜合所得稅稅額及罰鍰之繳款書向原告住所台北市
    ○○○路119巷6號為送達，遭以遷移新址不明為由退回，被
    告查其戶籍未遷移，遂以公示送達方式為送達，並刊登91
    年10月21日經濟日報第14版為公告，有繳款書、退郵信封、
    個人戶籍資料查詢清單、公示送達登報等件可稽，是系爭稅
    額及罰鍰繳款書已於91年11月11日合法送達原告。又該繳款
    書繳納期間為91年11月16日至91年11月25日，原告申請復查
    期限，應自繳款期間屆滿翌日91年11月26日起算30日，至91
    年12月25日（星期三）即已屆滿。原告遲至92年6月18日始
    提出復查申請，有復查申請書上加蓋之收文章可按，顯已逾
    期，復查及訴願決定自程序上予以駁回，均無不合。原告復
    提起行政訴訟，自非合法，應予駁回。另系爭本稅及罰鍰繳
    款書係以公示送達原告，業如前述，原告主張未收受該繳款
    書，並無可採，併予敘明。
四、依行政訴訟法第107條第1項第10款、第104條、民事訴訟法
    第95條、第78條，裁定如主文。
中　　華　　民　　國　　94　　年　　6　　 月　　29　　日
                       第二庭審判長法  官　鄭忠仁
                                   法  官　林育如
                                   法  官　楊莉莉
上為正本係照原本作成。
如不服本裁定，應於送達後10日內向本院提出抗告狀（須按他造
人數附繕本）。
中　　華　　民　　國　　94　　年　　6　　 月　　29　　日
            　　　　　　   　　　  書記官  王俊權
